最高法院刑事裁定　　　　　　　　　 111年度台抗字第1163號
抗　告　人　俞秉桓


上列抗告人因違反毒品危害防制條例等罪案件，不服臺灣高等法
院中華民國111年7月21日定應執行刑之裁定（111年度聲字第217
4號；聲請案號：臺灣高等檢察署111年度執聲字第1029號），提
起抗告，本院裁定如下：
    主  文
抗告駁回。
    理  由
一、按裁判確定前犯數罪者，併合處罰之。又數罪併罰，有二裁
    判以上者，依刑法第51條之規定，定其應執行之刑。且數罪
    併罰，宣告多數有期徒刑者，於各刑中之最長期以上，各刑
    合併之刑期以下，定其刑期，但不得逾30年，同法第50條第
    1項前段、第51條第5款、第53條規定甚明。又執行刑之量定
    ，係事實審法院裁量之職權，倘其所酌定之執行刑，並未違
    背刑法第51條各款或刑事訴訟法第370 條第2、3項所定之方
    法或範圍（即法律之外部性界限），亦無明顯違背公平、比
    例原則或整體法律秩序之理念者（即法律之內部性界限），
    即不得任意指為違法或不當。
二、本件原裁定以抗告人俞秉桓犯原裁定附表（下稱附表）各編
    號所示違反毒品危害防制條例等罪，先後經法院判處罪刑確
    定（附表編號5 至13之偵查（自訴）機關年度案號欄偵查案
    號「32785號」之記載，應更正為「37285號」），且上開各
    罪均合於前揭定應執行刑之規定，爰依檢察官之聲請，並函
    詢抗告人而未表示意見，以及審酌附表所示各罪均為販賣第
    二級毒品罪，犯罪時間在民國108年6月至109年3月間，其責
    任重複非難程度較高；附表編號1至4所示4 罪，曾定應執行
    有期徒刑1年6月，以及編號5至13所示9罪，曾定應執行有期
    徒刑5年，爰依刑法第51條第5款規定，定其應執行有期徒刑
    6 年2月。經核於法並無違誤。
三、抗告意旨略以：㈠執行刑之酌定，應視所犯數罪之犯罪類型
    而定，倘所犯數罪屬相同之犯罪類型，行為態樣、手段、動
    機均相似者，其責任非難重複性高，應酌定較低的應執行刑
    。㈡抗告人所犯販賣第二級毒品罪，係分別起訴、分別審判
    ，而非合併起訴、合併審判，所定應執行之有期徒刑不利於
    抗告人。㈢抗告人犯罪時年輕識淺，智慮不周，犯罪情節輕
    微，且犯後坦承犯行，供出毒品來源，足證抗告人已知悔悟
    ，爰請從輕更定應執行刑等語。
四、惟查：附表編號1至4所示各罪所處有期徒刑，經臺灣新北地
    方法院109年度訴字第716號判決定應執行有期徒刑1年6月確
    定；附表編號5至13所示各罪所處有期徒刑，經原審法院110
    年度上訴字第1363號判決定應執行有期徒刑5 年確定，原裁
    定於其中最長期（有期徒刑3年9月）以上，各刑合併之刑期
    以下，定其應執行有期徒刑6年2月，未逾越刑法第51條第 5
    款所定之外部性界限，且已審酌附表所示各罪之類型相同、
    時間密接，責任非難重複程度高，給予抗告人相當之恤刑利
    益。而原裁定合併定其應執行有期徒刑6年2月，較前開編號
    1至4、編號5 至13各判處應執行刑合併之刑期有期徒刑6年6
    月，再減少4 月，符合法律授予裁量權之目的，並無濫用裁
    量權，違背公平、比例原則或整體法律秩序之理念而違反內
    部性界限之情形，係屬法院裁量職權之適法行使。至抗告意
    旨所指附表所示原確定判決有違背法令各節，於本件定應執
    行刑程序無從審酌。抗告意旨對原裁定已明白論述之事項，
    援引數罪併罰之定刑理論，依憑個人主觀意見，任意指摘有
    違法、不當。揆諸上揭說明，本件抗告為無理由，應予駁回
    。
據上論結，應依刑事訴訟法第412條，裁定如主文。
中    華    民    國   111    年    9     月    8     日
                  刑事第五庭審判長法  官  李  錦  樑  
                                  法  官  周  政  達  
                                  法  官  蘇  素  娥  
                                  法  官  錢  建  榮  
                                  法  官  林  婷  立  
本件正本證明與原本無異
                                  書記官
中    華    民    國   111    年    9     月    15    日